【裁判字號】    99,易,584
【裁判日期】    990330
【裁判案由】    竊盜
【裁判全文】
臺灣臺北地方法院刑事判決               99年度易字第584號
公  訴  人  臺灣臺北地方法院檢察署檢察官
被      告  乙○○
上列被告因竊盜案件，經檢察官提起公訴（99年度偵字第4523號
），被告於準備程序中就被訴事實為有罪之陳述，本院裁定進行
簡式審判程序，判決如下：
    主  文
乙○○犯踰越安全設備竊盜罪，累犯，處有期徒刑玖月。
    事  實
一、乙○○前因詐欺案件，經本院以96年度易字第3186號判處有
    期徒刑3月，減為有期徒刑1月15日確定，並於民國97年7月8
    日易科罰金執行完畢。詎仍不知悔改，復基於意圖為自己不
    法所有之犯意，於98年7月21日晚間11時許，前往基隆市○
    ○區○○路276巷1號甲○○主持之銀武殿入內參拜藉以勘查
    地形，伺甲○○返回住處休息無人在內之機會，於翌日（22
    日）凌晨某時許，再度前往上址，自窗戶攀爬進入屋內，而
    徒手竊取功德箱內約新臺幣（下同）1萬元現金及附掛神像
    上金牌5面（價值約6,000元），得手後供己花用。嗣甲○○
    於同年月22日9時許發現遭竊報警處理，始查悉上情。
二、案經甲○○訴由基隆市警察局第四分局報告臺灣基隆地方法
    院檢察署檢察官呈請臺灣高等法院檢察署檢察長令轉本署偵
    辦。
    理  由
一、被告乙○○所犯為死刑、無期徒刑、最輕本刑3 年以上有期
    徒刑以外之罪，亦非屬高等法院管轄之第一審案件，其於準
    備程序進行中，先就被訴事實為有罪之陳述，經告知簡式審
    判程序之旨，並聽取檢察官、被告之意見後，本院依刑事訴
    訟法第273 條之1 第1 項裁定進行簡式審判程序，是本案之
    證據調查，依同法第273 條之2 規定，不受同法第159 條第
    1 項、第161 條之2 、第161 條之3 、第163 條之1 ，及第
    164 條至第170 條所規定證據能力認定及調查方式之限制，
    合先敘明。
二、上揭犯罪事實，業據被告於偵訊、本院審理中自白承認，且
    與證人甲○○於警詢或偵訊中證述情節相符，並有內政部警
    政署刑事警察局98年8月14日刑紋字第0980111999號鑑驗書1
    份及現場照片附卷可稽，足認被告之任意性自白確與事實相
    符。本案事證明確，被告犯行堪以認定，應依法論科。
三、論罪科刑：
（一）按窗戶具有防閑作用，為安全設備之一種，核被告所為，
      係犯刑法第321條第1項第2款之踰越安全設備竊盜罪。
（二）起訴意旨雖認被告係犯同條項第1款之夜間侵入住宅或有
      人居住之建築物竊盜罪，惟按該款所謂「住宅」、「建築
      物」，乃指人類日常居住之場所而言，應以該地點於夜間
      有人為看守或住宿之目的而居住其內為限，考其立法目的
      在於保護居住安全，是竊盜行為之時間雖為夜間，然於該
      行為之時，倘平日均無人居住於行為地者，對於居住安全
      既無任何危險可言，自無從論以夜間侵入住宅或建築物竊
      盜罪（最高法院47年台上字第859號、64年台上字第3164
      號、76年台上字第2972號判例意旨參照），查被告入內行
      竊之銀武殿廟祝甲○○平日於凌晨時分均已返回住處，並
      未居住於銀武殿該址，業據其於本院審理中供述在卷，是
      以該址於被告行竊時點並非住宅或有人居住之建築物，揆
      諸上開意旨，尚與該款加重要件未符，另起訴書就踰越窗
      戶之行為已有敘明，與起訴之犯罪事實為同一犯罪行為之
      實質上一罪關係，本為起訴效力所及，自為本院所得審判
      之範圍，且刑法第321條第1項各款僅為加重要件，與竊盜
      構成要件之成立無涉，並不生變更起訴法條問題，本院自
      得逕予審酌。
（三）再按毀越門扇而入室行竊，其越入行為即屬侵入住宅，已
      結合於所犯加重竊盜之罪質中，無更行構成侵入住宅罪之
      理（最高法院27年上字第1887號判例參照），本件被告既
      係以踰越安全設備方式入室行竊得手，本足認係基於行竊
      之單一犯罪目的所為，侵入行為應屬竊盜犯行之階段歷程
      ，是參諸上開見解，被告踰越行為，本已有侵入建築物之
      性質在內，而應認已結合於所犯加重竊盜罪質中，即不須
      另論以刑法第306條第1項之無故侵入他人建築物罪，併此
      敘明。
（四）被告曾因詐欺案件，經本院以96年度易字第3186號判決處
      有期徒刑1月又15日確定，於97年7月8日執行完畢等情，
      有臺灣高等法院被告前案紀錄表在卷可憑，其於受有期徒
      刑執行完畢後5年內，故意再犯本件有期徒刑以上之罪，
      為累犯，應依刑法第47條第1項規定，加重其刑。
（五）爰審酌被告除有上開前科，另於97年間同有加重竊盜犯行
      （嗣經臺灣基隆地方法院論罪科刑確定），有前開紀錄表
      可參，素行非佳，短期間再犯同一犯行，顯未知警惕，且
      正值壯年，不思循正途取財，僅為貪圖己利，以踰越窗戶
      手段竊取廟寺財物，侵害他人財產法益，竊得財物價值約
      為16,000元，犯後亦未賠償告訴人損失，實有不該，惟念
      其犯後始終坦承全部犯行，態度尚佳及酌其犯罪之動機、
      目的、生活狀況、智識程度等一切情狀，量處如主文所示
      之刑。
據上論斷，應依刑事訴訟法第273條之1第1項、第299條第1項前
段，刑法第321條第1項第2款、第47條第1項，判決如主文。
本案經檢察官郭力菁到庭執行職務。
中    華    民    國    99    年    3     月    30    日
                  刑事第十三庭  法  官  林瑋桓
以上正本證明與原本無異。
如不服本判決應於收受送達後10日內向本院提出上訴書狀，並應
敘述具體理由；其未敘述上訴理由者，應於上訴期間屆滿後20日
內向本院補提理由書（均須按他造當事人之人數附繕）「切勿逕
送上級法院」。
中    華    民    國    99    年    3     月    30    日
                                書記官  鄭伊芸
附錄本判決論罪法條：
中華民國刑法第321條
（加重竊盜罪）
犯竊盜罪而有左列情形之一者，處6 月以上、5 年以下有期徒刑
：
一、於夜間侵入住宅或有人居住之建築物、船艦或隱匿其內而犯
    之者。
二、毀越門扇、牆垣或其他安全設備而犯之者。
三、攜帶兇器而犯之者。
四、結夥三人以上而犯之者。
五、乘火災、水災或其他災害之際而犯之者。
六、在車站或埠頭而犯之者。
前項之未遂犯罰之。

司法院資訊處製作；財團法人民間司法改革基金會備份。
